Barbara Duarte Benatti

Endereço para acessar este CV: http://lattes.cnpq.br/0158261673539228

Possui graduação em Administração em Hotelaria pelo Instituto de Educação Superior de Brasília (2005), graduação em Educação Artística: Artes Cênicas pela Universidade de Brasília (2008). Possui títulos de pós-graduação especialização em Hotelaria Hospitalar (2009) e mestrado em Artes Cênicas (2017), ambos pela Universidade de Brasília. Atualmente é professora da Faculdade Cambury de Formosa. Tem experiência em docência na área de Administração, com ênfase em Administração em Hotelaria, atuando principalmente nos seguintes temas: hospitalidade, lazer, turismo, empreendedo orismo e teorias administração em Faculdade.

Dados pessoais

Nome Barbara Duarte Benatti

Nascimento 07/06/1982 - Brasília/DF - Brasil

CPF 726.567.781-15

Formação acadêmica/titulação

Mestrado em Artes Cênicas. Universidade de Brasília, UnB, Brasília, Brasil Título: Mulheres Mamulengueiras: Um estudo de caso na cidade de Glória de 2015 - 2017 Goitá-PE, Ano de obtenção: 2017 Orientador: Izabela Costa Brochado Especialização em Hotelaria Hospitalar. Universidade de Brasília, UnB, Brasília, Brasil 2008 - 2009 Título: Atividades de Entretenimento na Hotelaria Hospitalar: Entretenimento, lazer e cultura como promoção de saúde Orientador: Dra. Shirley Pontes Graduação em Educação Artística: Artes Cênicas. Universidade de Brasília, UnB, Brasília, Brasil 2003 - 2008 Título: Teatro na Clínica: Um estudo de Metodologias de Ensino para a Saúde Mental Orientador: Dra. Roberta K. Matsumoto Graduação em Administração em Hotelaria. Instituto de Educação Superior de Brasília, IESB, Brasília, Brasil 2001 - 2005 Título: Plano de Marketing - Panificadora Pão e Fantasia Orientador: Msc. Mylene Pítsica Marques

Formação complementar

Formação complementar		
2015 - 2015	Curso de curta duração em Marketing Pessoal. (Carga horária: 40h). Programa de Educação Continuada - Portal Educação, PORTAL EDUCAÇÃO, Brasil	
2012 - 2012	Extensão universitária em Curso de Formação de Tutores UAB-Unb. (Carga horária: 60h). Universidade de Brasília, UnB, Brasília, Brasil	
2011 - 2011	Curso de curta duração em Sustentabilidade no dia a dia: Orientações. (Carga horária: 5h). Fundação Getúlio Vargas, FGV, Rio De Janeiro, Brasil	
2011 - 2011	Curso de curta duração em Introdução a LIBRAS. (Carga horária: 120h). Associação de Pais e Amigos dos Deficientes Auditivos do DF, APADA, Brasil	
2011 - 2011	Curso de curta duração em Boas Práticas nos Serviços de Alimentação. (Carga horária: 40h). Serviço Brasileiro de Apoio às Micro e Pequenas Empresas, SEBRAE, Brasília, Brasil	
2011 - 2011	Curso de curta duração em Relevância das Questões Ambientais. (Carga horária: 5h). Fundação Getúlio Vargas, FGV, Rio De Janeiro, Brasil	
2010 - 2010	Curso de curta duração em Ciência e Tecnologia. (Carga horária: 15h).	

	Fundação Getúlio Vargas, FGV, Rio De Janeiro, Brasil
2009 - 2009	Curso de curta duração em Gestão Ambiental e Desenvolvimento Sustentável. (Carga horária: 8h). Fundação Getúlio Vargas, FGV, Rio De Janeiro, Brasil
2008 - 2008	Curso de curta duração em De olho na qualidade. (Carga horária: 16h). Serviço Brasileiro de Apoio às Micro e Pequenas Empresas, SEBRAE, Brasília, Brasil
2008 - 2008	Extensão universitária em VIII Semana de Extensão. (Carga horária: 2h). Universidade de Brasília, UnB, Brasília, Brasil Bolsista do(a): Decanato de Extensão
2008 - 2008	Curso de curta duração em Como Vender Mais e Melhor. (Carga horária: 16h). Serviço Brasileiro de Apoio às Micro e Pequenas Empresas, SEBRAE, Brasília, Brasil
2000 - 2001	Curso de curta duração em English Course Advanced. (Carga horária: 400h). Inglês Wisdom Conversação, WISDOM, Brasil

Atuação profissional

1. Faculdade Cambury de Formosa - CAMBURY

Vínculo institucional

Vínculo: Celetista formal, Enquadramento funcional: Professora, Carga horária: 16,

Regime: Parcial Outras informações:

Professora da faculdade Cambury Unidade de Formosa-GO atuando nos cursos Tecnológicos de

2009 - Atual

Tecnologia dos Processos Gerenciais - TPG, Gestão de Tecnologia e Informação - TI, Tecnologia em Marketing e nos cursos de Bacharelado em Administração e Ciências Contábeis. Carga horária de 16 horas, sendo 10 horas em sala de aula, 2 horas de colegiado e 4 horas no NDE do curso de tecnologia em marketing.

Atividades

08/2009 -Atual

Graduação

Disciplinas já ministradas: Empreendedorismo; Metodologia Científica; Práticas Profissionais Orientadas; Responsabilidade Socioambiental; Teorias Administrativas; Tomada de Decisão e Administração do Conflitos; Estágio Supervisionado

2. Serviço Nacional de Aprendizagem Comercial - DF - SENAC/DF

Vínculo instituciona

1

Enquadramento funcional: Instrutora , Carga horária: 20, Regime: Parcial

2013 - 2014 Outras informações:

Instrutora lotada nas Ações Móveis do SENAC, tendo atuado em Braslândia e no Plano Piloto.

Atividade

c

02/2013 - Aperfeiçoamento 08/2014

Especificação:

Recepção em Meios de Hospedagem , Camareira em Meios de Hospedagem

3. Fundação Brasileira de Educação - FUBRAE

Vínculo instituciona

1

Vínculo: Conteúdista , Enquadramento funcional: Profissional Temporário , Carga horária: 22, Regime: Parcial Outras informações:

Conteúdista do Programa Escola
2010 - 2010 Virtual dos Meios de Hospedagem,
que fez parte do programa Bem
Receber Copa do Mundo de 2014,
do Ministério do Turismo. O projeto
visava a educação customizada à
distância para os profissionais de
linha de frente da hotelaria.

4. Universidade de Brasília - UnB

Vínculo instituci

onal

2012 - Vínculo: Universidade

2015 Aberta do Brasil,

Enquadramento funcional: Tutora a distância, Carga horária: 20, Regime:

Parcial

Outras informações:

- Tutora a distância da disciplina "Tecnologias Contemporâneas na Escola 2," UAB 3 1°/2012; - Tutora Orientadora a distância da disciplina "Trabalho de Conclusão de Curso", UAB 3 2°/2012; - Tutora a distância da disciplina "Pedagogia do Teatro II", UAB 3 1°/2013; - Tutora a distância da disciplina "Laboratório de Teatro 4", UAB 4 2°/2015

5. Colégio Maurício Salles de Mello - MSM

Vínculo institucion al

Vínculo: Professora de Artes, Enquadramento funcional: professora, Carga horária: 22,

2008 - Regime: Parcial Outras informações:

Professora de artes para alunos do 2º ao 6º ano. Execução dos eventos festivos da escola: Festa Junina e Festa da Primavera.

6. Centro de Atenção Psicossocial para usuários de Álcool e outras Drogas - CAPS AD

Vínculo institucional

Vínculo: Voluntária, Enquadramento funcional: Professora

Voluntária de Teatro, Carga horária: 4, Regime: Parcial

2007 - 2008 Outras informações:

Projeto individual de atividade de Extensão de Ação Continuada.

Producão

Produção bibliográfica

Artigos completos publicados em periódicos

□ BENATTI, B. D.; BROCHADO, I. C.

- 1 Gênero Femino no Mamulengo Um estudo de caso na cidade de Glória
- . do Goitá-PE. RASCUNHOS CAMINHOS DA PESQUISA EM ARTES CÊNICAS., v.4, p.150 169, 2017.
- 2 **BENATTI, B. D.**; <u>PONTES, S.</u>
- . Atividades de Entretenimento na Hotelaria Hospitalar: Entretenimento, Lazer e Cultura como Promoção de Saúde. Rosa dos Ventos. , v.4, p.16 -

23, 2012.

Produção técnica

Trabalhos técnicos

BENATTI, B. D.

Placas que Educam - 28º Círculo do Conhecimento (Faculdade

Cambury - Formosa), 2014

Demais produções técnicas

BENATTI, B. D.

Belas, recatadas e do lar - reflexões sobre o gênero feminino, 2016.

' (Outro, Curso de curta duração ministrado)

BENATTI, B. D.

² **Criatividade para Empreender**, 2015. (Extensão, Curso de curta

duração ministrado)

BENATTI, B. D.

Além do Verbo: Comunicação Corporal, 2014. (Extensão, Curso de

· curta duração ministrado)

BENATTI, B. D.; BITTENCOURT, A. P.; TENSER, C. M. R.

Estratégia de Marketing e Vendas, 2010. (Desenvolvimento de material

didático ou instrucional)

BENATTI, B. D.; BITTENCOURT, A. P.; TENSER, C. M. R.

Gestão de Meios de Hospedagem, 2010. (Desenvolvimento de material

didático ou instrucional)

Produção artística/cultural

Artes Cênicas

Ana Maria Otto; BENATTI, B. D.; SEIXAS, Juliana

Evento: **Mateus e Mateusa**, 2008. Local Evento: Unb. Cidade do evento:

1 Brasília. País: Brasil. Instituição promotora: COMETA CENAS. Duração:

. 20. Tipo de evento: Festival.

Atividade dos autores: Bonequeiro.

<u>BROCHADO, I. C.</u>; **BENATTI, B. D.**; Orthof, Nina; Ana Maria Otto; SEIXAS, Juliana; Oliveira, Guilherme

2 Evento: **Pode Ser ou Dá Na Mesma**, 2008. Local Evento: Unb. Cidade

do evento: Brasília. País: Brasil. Instituição promotora: COMETA

· CENAS. Duração: 30. Tipo de evento: Festival.

Atividade dos autores: Bonequeiro.

BENATTI, B. D.; JOTA, Júnior; SALLAS, Paula; <u>BROCHADO, I. C.</u> Evento: **Experimentações de Metodologia da Encenação e Direção II**,

2007. Local Evento: Unb. Cidade do evento: Brasília. País: Brasil.

Instituição promotora: COMETA CENAS. Duração: 30. Tipo de evento:

· Festival.

Atividade dos autores: Bonequeiro.

BENATTI, B. D.

Evento: **No último minuto**, 2006. Local Evento: Unb. Cidade do evento:

- 4 Brasília. País: Brasil. Instituição promotora: COMETA CENAS. Duração:
- . 15. Tipo de evento: Festival.

Atividade dos autores: Bonequeiro.

BENATTI, B. D.; CARVALHO, Anie Martins; JOTA, Júnior; SEIXAS, Juliana; GALDINO, Lucina

Evento: **Anjo Negro**, 2003. Local Evento: BT 64. Cidade do evento: Brasília. País: Brasil. Instituição promotora: Universidade de Brasília.

Duração: 60. Tipo de evento: Festival.

Atividade dos autores: Ator. Premiação: Mecenas - 2003.

JOTA, Júnior; BENATTI, B. D.

Evento: Improvisações OBAC 1 - Apresentação Final, 2003. Local

- 6 Evento: Unb. Cidade do evento: Brasília. País: Brasil. Instituição
- . promotora: COMETA CENAS. Duração: 40. Tipo de evento: Festival.

Atividade dos autores: Ator. *Orientações e Supervisões*Orientações e supervisões

Orientações e supervisões concluídas

Monografias de conclusão de curso de aperfeiçoamento/especialização Elisangela Aparecida Machado da Silva. "**Oportunidades Turísticas:**

- 1 Contribuição a Estrada Turística Itiquira Formosa-GO". 2015.
- . Monografia (MBA Gestão de Turismo e Hotelaria) Faculdade Cambury de Goiânia

Página gerada pelo sistema Currículo Lattes em 17/10/2017 às 10:49:42.